# 有关税金多计提冲回问题

提问人：dingjiali 时间：2023-07-11 20:44:23
想问下，如果去年的税金，如：印花税多计提，本年不予支付应将去年余额冲回，是否通过税金及附加科目冲回，还是要通过其他损益科目冲回？

回答人：chenyiwei
需注意区分前期差错更正和会计估计变更。即前期的计提是否有相应依据，是否符合当时有效的税法规定和本企业具体情况。具体参考：《监管规则适用指引——会计类第 1 号》之“1-24 区分会计估计变更和差错更正”。